# 关于同一控制下子公司吸收合并

提问人：胖胖彤 时间：2010-02-06 06:10:15
公司下设两个全资子公司， 09 年 5 月其中一个子公司B注销，被另一个子公司A吸收合并，请问年底编制仍存续那个的子公司A会计报表时，是否考虑调整该子公司A的期初数？

回答人：chenyiwei
回复 楼主 胖胖彤 的帖子这个问题在《讲解 2008 》中有表述。A自身的个别财务报表是不调整期初数的。如果A还有其他子公司，因而需要编制合并报表的，则在合并报表上应调整期初数。